---
title: "Proyecto 1"
output: html_document
---

### Estudiante: Katherine Trejos Porras
### Carné: C07869
### Profesores: Manuel Vargas y Christian Birkel

```{r setup, include=FALSE}
library(ggplot2)
library(hrbrthemes)
library(dplyr)
library(gridExtra)
library(grid)
library(tidyr)
```


### Importación de datos climáticos de Liberia de un archico CSV
Se procede a importar los datos del clima de Liberia que se denomina como liberia_datos_climaticos.csv
```{r datos, echo=TRUE, message=FALSE, warning=FALSE}
clima_datos <- read.csv("liberia_datos_climaticos.csv", sep = ",", na.strings = "", dec = "," )
```



### Limpieza de los datos
Se limpia los N/A que se encontraron en los datos para poder llevar a cabo de la manera correcta el proyecto
```{r limpieza, echo=TRUE, message=FALSE, warning=FALSE}
clima_datos [!complete.cases(clima_datos),]
clima_datos <- na.omit(clima_datos)
```



### Renombramiento de los datos
```{r nom, echo=TRUE, message=FALSE, warning=FALSE}
clima_datos <- clima_datos %>%
  rename(Temperatura = Temperatura..Celsius.,
          Fecha = Date,
          Humedad = HumedadRelativa....,
          Velocidad = VelocidadViento..m.s.,
          Lluvia = Lluvia..mm.,
          Irradiación = Irradiacion..W.m2.,
          Evaporación = EvapoTranspiracion..mm.
  )
```

```{r fecha, echo=TRUE, message=FALSE, warning=FALSE}
clima_datos <- clima_datos %>%
  mutate(Fecha = as.Date(Fecha, format= "%d/%m/%Y"))
```


### Panel de histogramas en relación al clima de Liberia
```{r fig.height=15, fig.width=15, message=FALSE, warning=FALSE, ,echo=TRUE}
grid.arrange(ggplot(clima_datos, aes(y= Temperatura, group = 1)) + geom_histogram(
  col = "#999900",
  fill = "#666600"
) +
  ggtitle("Temperatura") + 
  xlab("Frecuencia") +
  ylab("Temperatura (°C)") +
  scale_x_discrete(guide = guide_axis(n.dodge = 2)) +
  theme_ipsum(
    axis_text_size = 7,
    ticks = TRUE,
    axis = "y",
    grid = "y,y"
  ),
ggplot(clima_datos, aes(y= Humedad, group = 1)) + geom_histogram(
  col = "#CC6600",
  fill = "#993300"
) +
  ggtitle("Humedad") + 
  xlab("Frecuencia") +
  ylab("Humedad (%)") +
  scale_x_discrete(guide = guide_axis(n.dodge = 2)) +
  theme_ipsum(
    axis_text_size = 7,
    ticks = TRUE,
    axis = "y",
    grid = "y,y"
  ),
ggplot(clima_datos, aes(y= Velocidad, group = 1)) + geom_histogram(
  col = "#996699",
  fill = "#CC99CC"
) +
  ggtitle("Velocidad") + 
  xlab("Frecuencia") +
  ylab("Velocidad (m/s)") +
  scale_x_discrete(guide = guide_axis(n.dodge = 2)) +
  theme_ipsum(
    axis_text_size = 7,
    ticks = TRUE,
    axis = "y",
    grid = "y,y"
  ),
ggplot(clima_datos, aes(y= Lluvia, group = 1)) + geom_histogram(
  col = "#336699",
  fill = "#003366"
) +
  ggtitle("Lluvia") + 
  xlab("Frecuencia") +
  ylab("Lluvia (mm)") +
  scale_x_discrete(guide = guide_axis(n.dodge = 2)) +
  theme_ipsum(
    axis_text_size = 7,
    ticks = TRUE,
    axis = "y",
    grid = "y,y"
  ),
ggplot(clima_datos, aes(y= Irradiación, group = 1)) + geom_histogram(
  col = "#336633",
  fill = "#669966"
) +
  ggtitle("Irradiación") + 
  xlab("Frecuencia") +
  ylab("Irradiación (Wm2)") +
  scale_x_discrete(guide = guide_axis(n.dodge = 2)) +
  theme_ipsum(
    axis_text_size = 7,
    ticks = TRUE,
    axis = "y",
    grid = "y,y"
  ),
ggplot(clima_datos, aes(y= Evaporación, group = 1)) + geom_histogram(
  col = "#996666",
  fill = "#663333"
) +
  ggtitle("Evaporación") + 
  xlab("Frecuencia") +
  ylab("Evaporación (mm)") +
  scale_x_discrete(guide = guide_axis(n.dodge = 2)) +
  theme_ipsum(
    axis_text_size = 7,
    ticks = TRUE,
    axis = "y",
    grid = "y,y"
  ),
nrow= 6, ncol =1)
```

```{r fig.height=15, fig.width=15, message=FALSE, warning=FALSE, ,echo=TRUE}
k <- ggplot(clima_datos, aes(y= Temperatura, group = 1)) + geom_histogram(
  col = "#999900",
  fill = "#666600"
) +
  ggtitle("Temperatura") + 
  xlab("Frecuencia") +
  ylab("Temperatura (°C)") +
  scale_x_discrete(guide = guide_axis(n.dodge = 2)) +
  theme_ipsum(
    axis_text_size = 7,
    ticks = TRUE,
    axis = "y",
    grid = "y,y"
  )
o <- ggplot(clima_datos, aes(y= Humedad, group = 1)) + geom_histogram(
  col = "#CC6600",
   fill = "#993300"
) +
  ggtitle("Humedad") + 
  xlab("Frecuencia") +
  ylab("Humedad (%)") +
  scale_x_discrete(guide = guide_axis(n.dodge = 2)) +
  theme_ipsum(
    axis_text_size = 7,
    ticks = TRUE,
    axis = "y",
    grid = "y,y"
  )
p <- ggplot(clima_datos, aes(y= Velocidad, group = 1)) + geom_histogram(
  col = "#996699",
  fill = "#CC99CC"
) +
  ggtitle("Velocidad") + 
  xlab("Frecuencia") +
  ylab("Velocidad (m/s)") +
  scale_x_discrete(guide = guide_axis(n.dodge = 2)) +
  theme_ipsum(
    axis_text_size = 7,
    ticks = TRUE,
    axis = "y",
    grid = "y,y"
  )
d <- ggplot(clima_datos, aes(y= Lluvia, group = 1)) + geom_histogram(
  col = "#336699",
  fill = "#003366"
) +
  ggtitle("Lluvia") + 
  xlab("Frecuencia") +
  ylab("Lluvia (mm)") +
  scale_x_discrete(guide = guide_axis(n.dodge = 2)) +
  theme_ipsum(
    axis_text_size = 7,
    ticks = TRUE,
    axis = "y",
    grid = "y,y"
  )
m <- ggplot(clima_datos, aes(y= Irradiación, group = 1)) + geom_histogram(
  col = "#336633",
  fill = "#669966"
) +
  ggtitle("Irradiación") + 
  xlab("Frecuencia") +
  ylab("Irradiación (Wm2)") +
  scale_x_discrete(guide = guide_axis(n.dodge = 2)) +
  theme_ipsum(
    axis_text_size = 7,
    ticks = TRUE,
    axis = "y",
    grid = "y,y"
  )
n <- ggplot(clima_datos, aes(y= Evaporación, group = 1)) + geom_histogram(
  col = "#996666",
  fill = "#663333"
) +
  ggtitle("Evaporación") + 
  xlab("Frecuencia") +
  ylab("Evaporación (mm)") +
  scale_x_discrete(guide = guide_axis(n.dodge = 2)) +
  theme_ipsum(
    axis_text_size = 7,
    ticks = TRUE,
    axis = "y",
    grid = "y,y"
  )

grid.arrange(k,o,p,d,m,n,nrow = 6, ncol = 1)
```

### Líneas promediados
Se crea un data para poder llevar a cabo el siguiente panel de promedios
```{r, echo=TRUE, message=FALSE, warning=FALSE}
datos_promediados <-
  clima_datos %>%
  select(Fecha, Temperatura, Humedad, Velocidad, Lluvia, Irradiación, Evaporación) %>% 
  mutate(Fecha = as.Date(Fecha, format = "%d/%m/%Y"))%>%
  group_by(Fecha = format(Fecha, "Y%/%m"))%>%
  summarise(Temperatura = mean(Temperatura), Humedad = mean(Humedad), 
            Velocidad = mean(Velocidad), Lluvia = sum(Lluvia),
            Irradiación = mean(Irradiación), Evaporación = sum(Evaporación)
            )
```

### Panel de líneas promediados en base a el clima de Liberia de los años del 2015 al 2019
```{r fig.height=10, fig.width=10, message=FALSE, warning=FALSE, echo=TRUE}
r <- ggplot(datos_promediados, aes(x= Fecha, y= Temperatura, group = 1)) + geom_line(
  col = "#990000",
) +
    ggtitle("Temperatura") + 
    xlab("Meses") +
    ylab("Temperatura (°C)") +
    geom_point()+
    theme_ipsum()
q <- ggplot(datos_promediados, aes(x= Fecha, y= Humedad, group = 1)) + geom_line(
  col = "#666600",
) +
  ggtitle("Humedad") + 
  xlab("Meses") +
  ylab("Humedad (%)") +
  geom_point()+
  theme_ipsum()
w <- ggplot(datos_promediados, aes(x= Fecha, y= Velocidad, group = 1)) + geom_line(
  col = "#CC6633",
) +
  ggtitle("Velocidad") + 
  xlab("Meses") +
  ylab("Velocidad (m/s)") +
  geom_point()+
  theme_ipsum()
u <- ggplot(datos_promediados, aes(x= Fecha, y= Irradiación, group = 1)) + geom_line(
  col = "#0099CC",
) +
  ggtitle("Lluvia") + 
  xlab("Meses") +
  ylab("Lluvia (mm)") +
  geom_point()+
  theme_ipsum()
t <- ggplot(datos_promediados, aes(x= Fecha, y= Irradiación, group = 1)) + geom_line(
  col = "#666666",
) +
  ggtitle("Irradiación (Wm2)") + 
  xlab("Meses") +
  ylab("Irradiación (Wm2)") +
  geom_point()+
  theme_ipsum()
j <- ggplot(datos_promediados, aes(x= Fecha, y= Evaporación, group = 1)) + geom_line(
  col = "#996633",
) +
  ggtitle("Evaporación (mm)") + 
  xlab("Meses") +
  ylab("Evaporación") +
  theme_ipsum()

grid.arrange(r,q,w,u,t,j, nrow = 6, ncol = 1)
```

### Gráfico de nubes de puntos del clima de Liberia del 2015 al 2019
```{r fig.height=10, fig.width=10, message=FALSE, warning=FALSE, echo=TRUE}
f <- ggplot(clima_datos, aes(x = Fecha, y= Temperatura, group = 1)) + geom_point(
  col = "#CC66CC",
) +
  ggtitle("Fechas") + 
  xlab("Fechas") +
  ylab("Temperatura (°C)") +
  theme_ipsum()
e <- ggplot(clima_datos, aes(x = Fecha, y= Humedad, group = 1)) + geom_point(
  col = "#663333",
) +
  ggtitle("Humedad") + 
  xlab("Fechas") +
  ylab("Humedad (%)") +
  theme_ipsum()
s <- ggplot(clima_datos, aes(x = Fecha, y= Velocidad, group = 1)) + geom_point(
  col = "#CC9900",
) +
  ggtitle("Velocidad") + 
  xlab("Fechas") +
  ylab("Velocidad (m/s)") +
  theme_ipsum()
l <- ggplot(clima_datos, aes(x = Fecha, y= Lluvia, group = 1)) + geom_point(
  col = "#666699",
) +
  ggtitle("Lluvia") + 
  xlab("Fechas") +
  ylab("Lluvia (mm)") +
  theme_ipsum()
z <- ggplot(clima_datos, aes(x = Fecha, y= Irradiación, group = 1)) + geom_point(
  col = "#00CC99",
) +
  ggtitle("Irradiación") + 
  xlab("Fechas") +
  ylab("Irradiación (Wm2)") +
  theme_ipsum()
w <- ggplot(clima_datos, aes(x = Fecha, y= Evaporación, group = 1)) + geom_point(
  col = "#FF9933",
) +
  ggtitle("Evaporación") + 
  xlab("Fechas") +
  ylab("Evaporación (mm)") +
  theme_ipsum()
grid.arrange(f, e, s, l, z, w, nrow = 6, ncol = 1)
```
